【裁判字號】    92,訴,515
【裁判日期】    921030
【裁判案由】    毒品危害防制條例
【裁判全文】
臺灣高雄地方法院刑事判決                          九十二年度訴字第五一五號
    公  訴  人  臺灣高雄地方法院檢察署檢察官
    被      告  甲○○
右被告因違反毒品危害防制條例案件，經檢察官提起公訴（九十一年度毒偵字第八九
九號、九十一年度偵字第一二九九號），嗣因被告就被訴事實為有罪之陳述，本院並
聽取當事人之意見後，改依簡式審判程序進行，判決如左：
    主  文
甲○○連續施用第一級毒品，累犯，處有期徒刑捌月。扣案之海洛因貳包（合計淨重
零點玖參公克、包裝重零點肆玖公克）、貳拾捌包（合計淨重貳拾貳公克、包裝重柒
點肆玖公克），均沒收銷燬之；又連續施用第二級毒品，累犯，處有期徒刑陸月。扣
案之安非他命壹包（驗後毛重零點肆伍公克），沒收銷燬之。應執行有期徒刑壹年。
扣案之海洛因貳包（合計淨重零點玖參公克、包裝重零點肆玖公克）、貳拾捌包（合
計淨重貳拾貳公克、包裝重柒點肆玖公克）、安非他命壹包（驗後毛重零點肆伍公克
），均沒收銷燬之。
    事  實
一、甲○○前於民國八十六年間因竊盜案件，經臺灣高等法院高雄分院判處有期徒刑
    七月確定，並於八十七年九月十三日執行完畢。又於八十九年間，因施用毒品案
    件，經臺灣台北地方法院以八十九年度毒聲字第二七九七號裁定送觀察、勒戒後
    ，認無繼續施用毒品之傾向，由臺灣台北地方法院檢察署檢察官於八十九年十一
    月二十八日，以八十九年度毒偵字第三四四一號為不起訴處分確定。詎甲○○仍
    不知悔改，復基於施用第一級毒品海洛因及第二級毒品安非他命之概括犯意，自
    九十年十一月中旬之某日起至九十一年二月二十一日十九時許，連續在其位於高
    雄市○○區○○路二十三號之住處、高雄市某公廁及不詳友人住處，以將海洛因
    摻入香菸內吸食之方式，施用第一級毒品海洛因，及以將安非他命置放在玻璃球
    內，用火燒烤加熱後再吸食其霧化氣體之方式，施用第二級毒品安非他命，初約
    每二至三天施用一次海洛因及安非他命，繼則約每天施用一次，嗣為警分別於九
    十一年一月三日二十時二十分許、同年二月二十一日二十三時許，在高雄市○○
    區○○路與文忠路口、高雄市○○區○○街上查獲，並均經採集尿液送驗，另甲
    ○○於九十一年一月三日遭查獲時，經警扣得第一級毒品海洛因二包（合計淨重
    ○‧九三公克、包裝重○‧四九公克）、於九十一年二月二十二日查獲時，扣得
    第一級毒品海洛因二十八小包（合計淨重為二十二公克、包裝重為七點四九公克
    ）、第二級毒品安非他命一包（驗後毛重○‧四五公克）。甲○○此次涉犯施用
    毒品案件，復經本院於以九十一年度毒聲字第八八五號裁定送觀察、勒戒後，認
    有繼續施用毒品之傾向，經本院以九十一年度毒聲字第一四○○號裁定送強制戒
    治處所，施以強制戒治。
二、案經高雄市政府警察局移送臺灣高雄地方法院檢察署檢察官偵查起訴。
    理  由
一、本件被告甲○○所犯係死刑、無期徒刑、最輕本刑為三年以上有期徒刑以外之罪
    ，其於準備程序中就被訴事實為有罪之陳述，經法官告知簡式審判程序之旨，並
    聽取公訴人及被告之意見後，經本院裁定由受命法官獨任進行簡式審判程序，合
    先敘明。
二、訊據被告甲○○對其於右揭時、地連續施用第一毒品海洛因、第二級毒品安非他
    命之事實，於本院審理時，均坦承不諱，且查：
（一）被告於九十一年一月三日、二月二十二日，經採集之尿液送驗結果，均確呈嗎
      啡及甲基安非他命陽性反應等情，分別有高雄市政府衛生局九十一年一月十一
      日、三月四日之高衛試煙字第Ｘ－○○二、Ｅ－○一四號煙毒尿液檢驗成績書
      各一紙可憑；且上開查獲日經扣案之白色粉末二包、二十八包，經送法務部調
      查局鑑定結果，均含有第一級第六項毒品海洛因成分，分別合計淨重○‧九三
      公克（包裝重○‧四九公克）、二十二公克（包裝重七‧四九公克）之事實，
      復有該局身調科壹字第二二○○一二八○七、000000000號鑑定通知
      書各一紙附卷足參；另扣案之晶體一包，經送驗結果，呈甲基安非他命陽性反
      應之事實，亦有高雄醫學大學附設中和紀念醫院九十二年三月十八日之報告編
      號九二○三－一一號檢驗報告一紙在卷足憑，是被告確有施用第一級毒品海洛
      因及第二級毒品安非他命之犯行無訛。
（二）參諸醫學臨床實驗及根據英國藥學會出版之文獻Isolation and Indentifica-
      tion of Drugs 乙書第二九三頁載明：海洛因經注射入人體後，在體內迅速水
      解成6-MonoacetyI morphine，再緩緩繼續水解成嗎啡，然後再循嗎啡之代謝
      方式排出，同書第四三一～四三二頁並載有：嗎啡經注射入人體後，約百分之
      五十以上於八小時內自尿中排出，至二十四小時排出約百分之九十，但四十八
      小時後仍有微量可檢出等語。此外，按通常健康成人一次注射嗎啡十五公絲，
      而以現行採用蟻醛酸試液及鉬鋑銨酸試液檢檢驗其尿液時，注射後八小時內所
      排尿液易於檢出；八小時至二十四小時，視其取尿時間及尿量多寡，可能檢出
      ；至二十四小時以後所排之尿液，用上述方法已難檢出，亦據行政院衛生署藥
      物食品檢驗局七十三年十一月三十日（七三）藥檢壹字第○三○二二一號函釋
      在案；又按甲基安非他命經口服投與後，約百分之七十於二十四小時內自尿液
      中排出，其尿液內甲基安非他命成分之檢出，與其投與甲基安非他命方式、投
      與量、個人體質、採尿時間、檢測儀器之精密有關，通常尿液是否呈陽性反應
      ，應以投與後二十四小時所採為宜，此業經行政院衛生署藥物食品檢驗局以（
      八○）藥檢壹字第○四四九四二號函釋明確。足認被告自白稱其自九十年十一
      月中旬之某日起九十一年二月二十一日十九時許止，連續有施用第一級毒品海
      洛因、第二級毒品安非他命等語，核與事實相符，應堪採信。
（三）被告前於八十九年間，因施用毒品案件，經臺灣台北地方法院以八十九年度毒
      聲字第二七九七號裁定送觀察、勒戒後，認無繼續施用毒品之傾向，由臺灣台
      北地方法院檢察署檢察官於八十九年十一月二十八日，以八十九年度毒偵字第
      三四四一號為不起訴處分確定之事實，有前開不起訴處分書、臺灣高等法院被
      告全國前案紀錄表各一份在卷可按，其於五年內再犯毒品危害防制條例第十條
      之罪，經本院以九十一年度毒聲字第八八五號裁定送臺灣高雄看守所附設勒戒
      處所觀察、勒戒後，認有繼續施用毒品傾向，復經本院以九十一年度毒聲字第
      一四○○號裁定送強制戒治等情，亦有本院前開裁定附卷足參。綜上所述，被
      告於不起訴處分後五年內再犯毒品危害防制條例第十條之罪，其所為顯與該條
      例第二十條第三項之規定相符，應予依法論科。
三、按犯毒品危害防制條例第十條之罪，經觀察勒戒後，無繼續施用毒品之傾向者，
    應由檢察官為不起訴處分。經不起訴處分後五年內再犯第十條之罪，經送觀察勒
    戒後，認有繼續施用毒品之傾向者，即不適用前項之規定（即應由檢察官偵查起
    訴），毒品危害防制條例第二十條第三項定有明文。又按海洛因、甲基安非他命
    為毒品危害防制條例第二條第二項第一、二款所明定之第一、二級毒品，故核被
    告所為，係犯同條例第十條第一、二項之施用第一、二級毒品罪。被告持有第一
    、二級毒品進而施用，持有之低度行為乃為施用之高度行為吸收，不另論罪。被
    告連續施用第一、二級毒品之犯行，時間緊接、手法相同，觸犯構成要件相同之
    罪，顯係基於概括犯意反覆為之，為連續犯，依刑法第五十六條之規定以一罪論
    ，並加重其刑。被告所犯上開二罪，犯意各別，行為互異，應分論並罰。又被告
    前於八十六年間因竊盜案件，經臺灣高等法院高雄分院判處有期徒刑七月確定，
    並於八十七年九月十三日執行完畢，有臺灣高等法院被告全國前案紀錄表在卷可
    按，其於五年內再犯最重本刑為有期徒刑以上之本罪，為累犯，依刑法第四十七
    條之規定加重其刑，並依法遞加之。爰審酌被告前因違反毒品危害防制條例案件
    ，經為觀察勒戒、不起訴處分確定後，仍未能徹底戒絕毒品，再犯本件施用毒品
    罪，顯見其無戒毒悔改之意，惟念其施用足以導致精神障礙、性格異常，甚至造
    成生命危險之毒品，乃戕害一己之身體健康，所為尚未害及他人及其犯後坦承犯
    行等一切情狀，分別量處如主文所示之刑，並定其應執行之刑。
四、至為警於九十一年一月三日扣案之白色粉末二包、二十八包（分別合計淨重○‧
    九三公克、包裝重○‧四九公克，二十二公克、包裝重七‧四九公克）、九十一
    年二月二十二日扣案之晶體一包（驗後毛重○‧四五公克），經送驗結果，分別
    確屬第一級毒品海洛因及第二級毒品安非他命，為違禁物，業如前述，爰依毒品
    危害防制條例第十八條第一項前段之規定，不問屬於犯人與否，均沒收銷燬之。
    至鑑驗耗用之海洛因、安非他命既已滅失，自無庸宣告沒收銷燬，併此敘明。另
    被告於九十一年二月二十二日經警查扣之塑膠包裝夾鏈袋六十三包、電子磅秤一
    台、手機四支、偽鈔七張、四萬元現金及記事帳本一本，並非違禁物，亦無證據
    證明與被告施用毒品之犯行有關，爰不併予宣告沒收。
五、公訴人認被告自九十年十一月間起至九十一年二月二十一日回溯二十四小時內之
    某時止，有施用第二級毒品安非他命之犯行，惟經本院查明後，被告係自九十年
    十一月中旬之某日起至九十一年二月二十一日十九時許施用，犯罪時間與公訴人
    起訴所指之時間並無歧異；另公訴人認被告僅於九十一年二月二十一日回溯二十
    四小時內之某時止，有施用第一級毒品之犯行，然被告該次係於九十一年二月二
   十一日十九時許施用，犯罪之時間亦與公訴人起訴所指之時間並無歧異，惟被告
    係自九十年十一月中旬之某日起至九十一年二月二十一日十九時許，連續有施用
    第一級毒品之犯行，則被告自九十年十一月中旬之某日起至九十一年二月二十一
    日十九時許之施用第一級毒品犯行部分，雖未據起訴，然該部分與前開公訴人起
    訴部分，有連續犯之裁判上一罪關係，本院自得予以審理，附此敘明。
據上論斷，應依刑事訴訟法第二百七十三條之一第一項、第二百九十九條第一項前段
，毒品危害防制條例第十條第一項、第二項、第十八條第一項前段，刑法第十一條、
第五十六條、第四十七條、第五十一條第五款，判決如主文。
本案經檢察官乙○○到庭執行職務。
中      華      民      國    九十二    年      十      月     三十     日
                                  臺灣高雄地方法院刑事第二庭
                                      法  官  曾鴻文
右正本證明與原本無異。
如不服本判決，應於判決送達後十日內，向本院提出上訴狀。
                                      書記官    王高山
中    華    民    國      九十二      年      十      月      三十      日
附錄本案論罪科刑之法條：
毒品危害防制條例第十條第一、二項
施用第一級毒品者，處六月以上五年以下有期徒刑。
施用第二級毒品者，處三年以下有期徒刑。


司法院資訊處製作；財團法人民間司法改革基金會備份。
